臺灣高雄地方法院刑事判決　　　　　　　　　　　　　九十年度訴字第二九八一號
　　公　訴　人　臺灣高雄地方法院檢察署檢察官
　　被　　　告　己○○　男　三.
　　選任辯護人　蘇精哲律師
　　　　　　　　許惠珠律師
　　被　　　告　庚○○　男　三.
　　選任辯護人　林樹根律師
　　　　　　　　邱麗妃律師
　　　　　　　　莊雯琇律師
右列被告因強盜等案件，經檢察官提起公訴（九十年度偵字第一九二二二號），本院
判決如左：
    主  文
己○○共同毀壞他人如附表一所示之物，及致令他人如附表二所示之物不堪用，足以
生損害於他人，處有期徒刑壹年；又共同傷害人之身體，處有期徒刑貳年；又意圖為
自己不法之所有，結夥三人以上攜帶兇器，以強暴、脅迫至使不能抗拒，而取他人之
物，處有期徒刑柒年伍月；扣案如附表三所示之物，沒收之。應執行有期徒刑拾年，
扣案如附表三所示之物，沒收之。
庚○○共同毀壞他人如附表一所示之物，及致令他人如附表二所示之物不堪用，足以
生損害於他人，處有期徒刑壹年；又共同傷害人之身體，處有期徒刑貳年；扣案如附
表三所示之物，沒收之。應執行有期徒刑貳年拾月，扣案如附表三所示之物，沒收之
。
    事  實
一、庚○○因於民國九十年五月二日，在丙○○所經營位於高雄市○○區○○街一號
    所經營之「綺亭茶軒」內，遭店內員工毆打而心有不甘，乃與己○○及其他不詳
    名籍共約十數名成年男子共同基於毀損、傷害之犯意聯絡，於同年月五日上午五
    時許，分持木棍、尖刀、鋁棒等兇器至「綺亭茶軒」，其中二名男子在「綺亭茶
    軒」店門外因誤認客人乙○○為店內員工，竟持棍棒加以毆打，乙○○負傷逃進
    店內，該二名男子與其他人等在店外以所持兇器砸毀該店玻璃後，即魚貫進入店
    內，並由庚○○、己○○指揮其等分以所持兇器毀壞如附表一編號一至十八所示
    之物，及致使如附表二所示之物不堪使用，足以生損害於丙○○；己○○復另行
    起意，夥同其中三、四名成年男子，共同基於意圖為自己不法所有之犯意聯絡，
    以作勢毆打之方式，對當時在櫃檯內之會計甲○○施以脅迫，再由己○○以持木
    棍向甲○○揮砸之強暴方式（因遭神像擋住，而未成傷），共同至使甲○○無法
    抗拒，而強行取走櫃檯內錄影機中之錄影帶一捲及新台幣（下同）六千元。己○○等人嗣後又接續前開傷害犯意，將負傷逃至廁所之乙○○，以鐵鍊拴住其脖子
    後拖出，再分別持兇器共同毆打之，致其受有右手肘骨折及脫位（尺骨鷹嘴凸骨
    折）、右上臂瘀挫傷、左肩胛骨骨折、頭部外傷、右耳撕裂傷、頭皮撕裂傷等傷
    害，直至巡邏員警據報趕往現場，庚○○等人始一哄而散，現場並查獲棄置於地
    如附表三所示之物，與未及逃離之己○○，並在其手中查扣上開錄影帶一捲。
二、案經被害人丙○○、乙○○訴由高雄市政府警察局新興分局報請臺灣高雄地方法
    院檢察署檢察官偵查起訴。
    理  由
一、毀損部分：
    訊據被告己○○、庚○○均坦承上開毀損犯行，己○○供稱：庚○○幾天前在綺
    亭茶軒遭店內員工毆打而心有不甘，遂夥同我們幾個一起去砸店、打人，我手上
    有拿木棍等語（見九十年五月五日警詢筆錄、本院九十一年九月二日、同月二十
    六日訊問筆錄）；而被告二人對於本院於九十一年九月十八日訊問時，提示警卷
    第二十六頁所列編號一至九之酒類及酒杯毀損清單並詢問其等有何意見時，分別
    陳稱：我承認有毀損櫃台上的東西、我承認有毀損大、小魚缸等語，核與告訴人
    丙○○指訴：當天庚○○及己○○等人均手持木棍、鐵器，從外面猛敲我店內的
    玻璃，進到店內又砸毀店內物品等語大致相符（見九十年五月五日、同月三十日
    警詢筆錄、同年十一月十五日偵查筆錄），而證人即綺亭茶軒會計甲○○則到庭
    証稱：案發當時我是在一樓結帳櫃台，己○○和一群年輕人約十幾人，手拿木棍
    、鐵棍、及長型的刀子進來砸店，都是己○○在指揮，他看到地下室有客人，還
    叫人往樓下丟盆栽，再叫人下樓去砸店，己○○指揮的動作我看得很清楚，因為
    他幾乎都站在櫃台前面指揮，總共砸毀如附表一編號一至十八、及附表二所示之
    物，而附表一編號六之錄影機則是己○○自己持木棍砸毀的等語（見九十年五月
    五日警詢筆錄、同年十一月十五日偵查筆錄、本院九十一年八月七日、同年十月
    二日訊問筆錄），亦與證人即丙○○兄長丁○○所證相符，復經本院勘驗錄影帶
    屬實，有載明勘驗結果：「不詳男子手持棍棒約數十個人正在砸店，看到己○○
    身著長袖鮮艷上衣，拿棍棒朝櫃台揮打（時間五點五分四十七秒），同一時間庚○○站在櫃台前劉旁一步遠之處」之九十一年九月十八日、同年十月一日勘驗筆
    錄各一紙足憑，並有現場監視錄影帶錄影帶一卷、其翻拍照片四張、現場毀損情
    形照片十一幀，及如附表三所示之物扣案可証；從而，被告二人與其他不詳名籍
    男子共同毀損之犯行，應堪予認定。
二、傷害部分：
    訊據被告二人均矢口否認有何傷害犯行，己○○辯稱：我有拿棍子揮打，但只是
    想警告他們一下，因為之前庚○○在他們的店裡受到委屈云云；而庚○○則辯稱
    ：我只有被打而已云云，然查：
  (一)上開犯罪事實迭據告訴人乙○○於警詢及偵審中指訴綦詳，其稱：當天就是己○○打我的，我是到綺亭茶軒消費，當時我走到一樓店門外接聽電話時，遇到二、
    三個人圍過來，其中一人問我是不是店內員工，我說不是，結果還是被手持鋁棒
    的男子毆打，我用手去擋並衝回店裡，後來我躲到廁所裡並把門上鎖，他們砸完
    店後己○○等二、三人又把我從廁所拖出來，其中二個人拿出鐵鍊纏住我的脖子
    ，把我拖出店門口，我當時人橫躺在店門中間，面向天花板，我感覺有五、六個
    人持續拿鋁棒及類似尖刀的東西毆打我，造成我耳朵斷裂，頭部也縫好幾針，他
  們是攻擊我頭部、肩胛骨、背部等處等語（見九十年五月十三日警詢筆錄、同年
    十月三十一日偵查筆錄、本院九十一年五月二十日、同年十月二十三日訊問筆錄
    ）。
  (二)核與證人丙○○、丁○○於本院訊問時分別証稱：庚○○及己○○等人進到我的
    店內打客人，我看到乙○○是從外面逃進來，頭破血流地跑到廁所裡面去，己○○與另一名不詳姓名男子也追進去，之後己○○即用狗鍊栓住乙○○的脖子把他
    拖出來打、我還看到乙○○在門口被打等語（見九十年五月五日警詢筆錄、本院
    九十一年九月二十五日訊問筆錄）；以及證人甲○○於九十一年八月七日於本院
    訊問時証稱：案發當時我是在一樓結帳櫃台，我聽到有人喊救命不要再打了，我
    就抬起頭，看到顧客乙○○在一樓電動門外面，有一群人約十幾人，手拿木棍、
    鐵棍、長型刀子在打乙○○，後來乙○○就逃進來躲在廁所裏，而那群人就用綁
    狗的鐵鍊綁住乙○○的脖子，把他由廁所拖到電動門外等語；另於同年九月二十
    五日本院訊問時則稱：混亂中有人走進櫃台拿走六千元，那個人上衣的圖案很鮮
    艷，而且我還有看到他打乙○○等語相符；並經本院當庭勘驗錄影帶結果，認該
    名身著長袖鮮艷上衣男子係己○○無訛，此亦有九十一年九月十八日勘驗筆錄一
    紙足憑。
  (三)參以己○○於警詢時稱：庚○○遭毆打心有不甘，遂夥同我們幾個一起去打人等
    語，及庚○○於本院初訊時供稱：我承認有跟對方人員毆打，我的確有還手，但
    是因為打群架，所以我不知道是否有打到乙○○等語（見本院九十一年五月二十
    日、八月七日訊問筆錄）則被告二人上開所述，顯與其等事後之辯解有違，則其
    嗣後辯稱未參與傷害犯行云云，核屬畏罪卸責之詞，不足採信。
  (四)此外，尚有載明乙○○受有右手肘骨折及脫位（尺骨鷹嘴凸骨折）、右上臂瘀挫
    傷、左肩胛骨骨折、頭部外傷、右耳撕裂傷、頭皮撕裂傷等傷害，而手術原因係
    因外傷及骨折緣故，且其受傷情形並非嚴重危及生命安全之高雄醫學大學附設中
    和紀念醫院（九一）高醫附秘字第二七九六號函一紙、乙○○受傷情形之照片四
    幀、現場監視錄影帶一捲、及如附表三所示之物扣案可佐；綜上所述，被告二人
    共同傷害之犯行，已足認定。
三、加重強盜部分：
    訊據己○○固坦承有持木棍在櫃檯附近走動並朝甲○○頭上揮砍，且為警緝獲時
    於其手中查扣有綺亭茶軒監視錄影帶一捲，惟矢口否認有何強盜犯行，辯稱：並
    未進入櫃檯及取走其上之六千元，至於錄影帶是他人託其代為拆解的，其取得該
    錄影帶並無不法所有之意圖云云，惟查：
  (一)右揭犯罪事實，業據證人即高雄市政府警察局新興分局五福二路派出所警員戊○○到庭証述明確，並經證人甲○○証稱：己○○與三、四名年輕人一同走到櫃台
    ，手持刀械、棍棒作勢要打我，要我交出錄影帶被我拒絕，於是己○○就拿長木
    棍往我頭上砸，因為木棍太長而砸到牆壁上的神桌，我順勢躲過才沒有被打到，
    後來他就直接走進櫃台內自己把錄影帶拿走，並且用木棍敲毀錄影機，我當時很
    害怕而貼著牆角，用眼角餘光瞄到一個身著顏色鮮艷花襯衫的人將我剛結完帳尚
    未放進抽屜的六千元取走，因為己○○當天也是穿那樣的衣服，所以我認定那六
    千元是己○○取走的等語（見九十年五月五日警詢筆錄、同年十一月十五日偵查
    筆錄、本院九十一年八月七日、九月二十五日、十月二日訊問筆錄）；且經本院
    於九十一年九月十八日勘驗綺亭茶軒現場監視錄影帶，認該名身著長袖鮮艷上衣
    ，拿棍棒朝櫃台揮打（時間五點五分四十七秒），嗣後將棍子放在櫃台上並走向
    櫃台（時間五點六分四秒）之人確係己○○無訛，再由己○○當庭表示螢幕上該
    名男子為其本人無誤（問被告二人：螢幕五點五分四十七秒出現的人是否是你們
    ？己○○答：是我本人沒錯，旁邊穿白色短袖襯衫的人是庚○○。），有本院當
    日訊問筆錄一紙可稽；此外，尚有現場監視錄影帶錄影帶一捲、其翻拍照片四張
    ，及如附表三所示之物扣案可証。
  (二)按刑法上之強盜罪係以主觀上存有不法所有之意圖，使用不法腕力，至使他人無
    法抗拒而獲取財物為要件，然行為人主觀上是否具有上開意圖，應佐以當時一切
    客觀情狀加以綜合判斷，自屬當然；又所謂不法所有之意圖，係指行為人主觀上
    意圖獲得該物之本體而排斥原持有人對該物之經濟地位，並使自己具有類似所有
    人之地位，即充作自己之財產而佔為己有之意而言，並不以物品客觀上具有經濟
    價值，或日後果真實現其經濟價值為必要。經查：己○○係以強暴脅迫手段至使
    甲○○無法抗拒，而取得上開錄影帶，已如前述，則其主觀上當有意圖獲得該物
    之本體而排斥原持有人對該物之經濟地位，係屬無疑；再者，其於本院訊問時供
    稱：我並沒有毀損該錄影帶等語；參以上開監視錄影帶一捲，係員警追捕己○○
    至五福路處，而當場於其中手所查扣，此有高雄市政府警察局新興分局五福二路
    派出所員警戊○○於九十一年九月二十五日本院訊問時証稱：當天我接獲無線電
    通報而趕往現場，看到己○○手持錄影帶一捲自綺亭茶軒逃往復興街方向，我們
    有表明是警察，但他還是一直跑，直到五福路才被我們逮捕，並於其手中扣得錄
    影帶一捲等語足証，且為己○○所不爭，堪信為真；則依己○○取得該卷錄影帶
    後並未立即加以毀損，遭追緝時亦未設法棄置損毀，竟決意攜同逃離現場等客觀
    情狀觀之，其主觀上已有使自己居於類似所有人之地位，而將該錄影帶佔為己有
    之意；是以，其辯稱主觀上並無有不法所有之意圖，並不足採，從而，其與不詳
    名籍男子三、四人共犯加重強盜之犯行，以足認定。
四、至於己○○聲請就遭損毀之錄影機鑑定殘留指紋，並函查0000000000
    號手機之申請人是否為乙○○一節，經查本案事證已臻明確，其所聲請之証據均
    無調查之必要，附此敘明。
五、按刑法第三百五十四條之罪須告訴乃論，又犯罪之被害人得為告訴，刑法第三百
    五十七條及刑事訴訟法第二百三十二條分別定有明文；所謂被害人乃指犯罪當時
    法益實際被侵害者而言，營利事業登記證上雖對於負責人為何有所記載，然非得
    遽以認該負責人即為實際上之被害人，或認其為唯一之被害人。經查，告訴人丙○○係綺亭茶軒之實際負責人，為事實上擁有經營權者之所有權人，迭據丙○○
    陳明在卷，復為己○○時所是認（見九十年五月五日警詢筆錄），從而，丙○○
    係屬依法有告訴權之人，而本案業經合法提出告訴，自屬無疑。
六、按懲治盜匪條例業經總統於九十一年一月三十日公布廢止，且於同年二月一日生
    效；又懲治盜匪條例雖經廢止，但在廢止前，該條例與刑法相關法條，均有刑罰
    規定，就此而言，自屬刑法第二條第一項所謂之行為後法律之變更，參酌最高法
    院二十五年上字第二六七號，二十八年上字第二三九七號、五十一年台上字第二
    一七九號判例意旨，自應就行為時有效之懲治盜匪條例與裁判時之刑法相關規定
    比較適用。本案被告己○○所為，依行為時法係該當懲治盜匪條例第五條第一項
    第一款之規定，然依現行刑法，則該當刑法第三百三十條第一項之規定；比較行
    為時懲治盜匪條例第五條第一項第一款，與裁判時刑法第三百三十條第一項之規
    定，以刑法之規定較輕，則裁判時之法律顯較有利於被告，依刑法第二條第一項
    前段之規定，自應適用裁判時刑法第三百三十條第一項之規定。
七、核被告二人所為，係犯刑法第三百五十四條之毀損罪，及同法第二百七十七條第
    一項之傷害罪；另按如附表三所示之物，客觀上足以對人之生命身體造成危害，
    己○○夥同成年男子三、四人持以強盜，核其所為，係另犯刑法第三百三十條第
    一項之攜帶兇器強盜結夥三人以上強盜罪。
八、公訴人認被告二人係犯殺人未遂罪，惟按殺人與傷害之區別，應以有無殺意為斷
    ，即行為人於下手時有無決意取被害人生命為準，至於被害人受傷處是否致命部
    位，及傷痕多寡、輕重為何等，亦僅得供審判者心證之參考，究不能據為絕對之
    標準；行為人於行為當時，主觀上是否有殺人之故意，除應斟酌其使用之兇器種
    類、攻擊之部位、行為時之態度、表示外，尚應深入觀察行為人與被害人之關係
    、衝突之起因、行為當時所受之刺激、下手力量之輕重，被害人受傷之情形及行
    為事後之態度等各項因素綜合予以研析，殊不能僅以口頭之詞語，遽認其必有殺
    人之犯意（最高法院二十年非字第一０四號、七十八年台上字第五二一六號判例
    參照）。經查本案係因庚○○先前與綺亭茶軒員工發生爭執，而邀集己○○等前
    往砸店、打人出氣，此為己○○所自承，且經綺亭茶軒負責人丙○○陳明在卷，
    又乙○○遭到圍毆係因被誤認為係該店員工，衡情己○○等與店內員工間並無重
    大仇怨，己○○與其他男子聯手毆擊乙○○，應僅屬好勇鬥狠、為人出頭之行為
    ，並無殺害乙○○之動機；己○○等人若果真有置乙○○於死之意，則雙方人數
    相差懸殊，其等當可輕易達成殺人之目的，又自己○○等握有尖刀、利刃以觀，
    其等大可逕以之刺死乙○○，再參酌乙○○所受如事實欄所載之傷害，雖屬非輕
    ，然並非嚴重危及生命安全，已如前述，益見己○○等於下手之時並未意在取人
    性命，而與一般糾眾殺人之情節有異，則公訴人認被告二人係犯殺人未遂罪，容
    有未洽，應予變更起訴法條予以適用。
九、按意思之聯絡不限於事前有所謀議，即僅於行為當時有共同犯意之聯絡者，亦屬
    之，且其表示之方法，亦不以明示通謀為必要，即相互間有默示之合致，亦無不
    可；又共同正犯之意思聯絡，原不以數人間直接發生者為限，即有間接之聯絡者
    ，亦包括在內（最高法院七十三年度臺上字第二三六四號、七十七年度臺上字第
    二一三五號判例參照）。則被告二人與其他十數名男子間，就上揭毀損、傷害之
    犯行，有犯意聯絡及行為分擔，均為共同正犯。另己○○與如事實欄所示之三、
    四人，就加重強盜之犯行，均同時在場可共見共聞其他人之行徑，仍決意分持棍
    棒作勢脅迫、復由己○○以強暴手段進入櫃檯取得錄影帶及六千元，其他人則繼
    續在旁助勢，足見其等於行為時已有共同犯意之聯絡與行為之分擔，自應依刑法
    第二十八條論以共同正犯。按數行為於同時同地或在密切接近之時地實施，侵害
    同一法益，各行為之獨立性極為薄弱，依社會一般觀念，在時間差距上，難以強
    行分開；在刑法評價上，以視數個舉動之接續施行，合為包括之一行為予以評價
    ，較為合理；從而本案被告二人之毀損、傷害犯行，以及己○○之加重強盜犯行
    ，均係於同一地點、密接時間內，本於單一決意陸續完成，又侵害同一法益，應
    視為數個舉動之接續施行，均為接續犯。庚○○所犯上開二罪間，及己○○所犯
    上開三罪間，犯意各別，行為互殊，各應分論併罰；至於公訴人認被告二人所犯
    各罪間，均有方法結果之牽連關係，容有誤會，併予敘明。爰審酌被告二人犯後
    均畏罪否認部分犯行，未見悔意，且僅因細故即糾眾砸店傷人，嚴重影響社會治
    安，犯罪情節重大及告訴人等所受損害非輕等一切情狀，各量處如主文所示之刑
    ，並分別定其應執行之刑。扣案如附表三所示之物，係於綺亭茶軒所查獲，然據
    負責人丙○○陳稱並非綺亭茶軒所有，且經證人甲○○証稱係砸店之人所攜帶到
    場，足認係被告二人及其共犯所有，又均屬供犯罪所用之物，已如前述，爰均予
    宣告沒收。
十、公訴意旨略以：被告庚○○係與己○○等十數名男子，於上開時、地，共同基於
    加重強盜之犯意，由己○○與其中三、四名男子手持棍棒、尖刀施強暴脅迫，至
    使甲○○、乙○○均無法抗拒，而分別自甲○○處取走錄影帶一捲、六千元，並
    取走乙○○之行動電話、手錶，因認被告二人均涉有連續加重強盜之犯嫌。然查
    ，關於庚○○部分，公訴人並未指出得以認定其涉有上開犯嫌之証據；而關於己○○強盜乙○○之行動電話、手錶部分，則經乙○○於本院訊問時陳稱：我被鐵
    鍊拖出門外時，手錶及手機都還在，但是我後來被打得意識模糊，醒來後手錶及
    手機就不在了，但是我被打當時意識模糊，所以不知道手錶、手機是如何被取走
    的等語，是以，乙○○亦無法明確指訴其行動電話、手錶是否果真遭強盜、又究
    竟係何人於何時所為；且上開二部分，俱經本院調查並無其他證據足資證明被告
    二人有何公訴人所指之此部分犯行，惟公訴意旨認此部分如成立犯罪則與前述論
    罪科刑部分具有方法結果之牽連關係，屬於裁判上一罪，爰不另為無罪之諭知。
據上論斷，應依刑事訴訟法第二百九十九條第一項前段、第三百條，刑法第二條第一
項前段、第二十八條、第三百五十四條、第二百七十七條、第三百三十條第一項、第
三十八條第一項第二款、第五十一條第五款，罰金罰鍰提高標準條例第一條前段，判
決如主文。
中      華      民      國    九十一    年     十二     月    三十一    日
                                  臺灣高雄地方法院刑事第二庭
                                  審判長  法  官     陳明富
                                          法  官     卓立婷
                                          法  官     洪珮婷
右正本證明與原本無異。
如不服本判決，應於判決送達後十日內，向本院提出上訴狀。
                                          書記官    光聰
中      華      民      國    九十二    年      一      月       二     日
附表一
┌───┬──────┬────┐ ┌───┬────────┬────┐
│編 號 │ 名      稱 │ 數  量 │ │編 號 │   名      稱   │ 數  量 │
├───┼──────┼────┤ ├───┼────────┼────┤
│  一  │ 攝  影  機 │   一   │ │  十  │  高粱（二鍋頭）│ 二十三 │
├───┼──────┼────┤ ├───┼────────┼────┤
│  二  │三十二吋電視│   二   │ │ 十一 │二十一年皇家禮炮│   六   │
├───┼──────┼────┤ ├───┼────────┼────┤
│  三  │二十九吋電視│   一   │ │ 十二 │ 十二年約翰走路 │  十三  │
├───┼──────┼────┤ ├───┼────────┼────┤
│  四  │ 開  飲  機 │   一   │ │ 十三 │   軒尼士ＸＯ   │   三   │
├───┼──────┼────┤ ├───┼────────┼────┤
│  五  │ 監  視  器 │   三   │ │ 十四 │ 軒尼士ＶＳＯＰ │   八   │
├───┼──────┼────┤ ├───┼────────┼────┤
│  六  │ 錄  影  機 │   一   │ │ 十五 │   月桂冠清酒   │   六   │
├───┼──────┼────┤ ├───┼────────┼────┤
│  七  │  大水族箱  │   一   │ │ 十六 │  十二年起瓦士  │  十一  │
├───┼──────┼────┤ ├───┼────────┼────┤
│  八  │  小水族箱  │   一   │ │ 十七 │    紅    酒    │  十七  │
├───┼──────┼────┤ ├───┼────────┼────┤
│  九  │ 傳  真 機  │   一   │ │ 十八 │    各類酒杯    │  二百  │
└───┴──────┴────┘ ├───┼────────┼────┤
                                   │ 十九 │  店門四週玻璃  │        │
                                   └───┴────────┴────┘
附表二
┌────┬───────────┬─────┐
│ 編  號 │      名      稱      │  數  量  │
├────┼───────────┼─────┤
│   一   │      錄  影  帶      │    七    │
├────┼───────────┼─────┤
│   二   │    電  腦  主  機    │    一    │
├────┼───────────┼─────┤
│   三   │      打  卡  機      │    一    │
├────┼───────────┼─────┤
│   四   │  收  銀  機      │    一    │
├────┼───────────┼─────┤
│   五   │      對  講  機      │    二    │
├────┼───────────┼─────┤
│   六   │      電  鋼  琴      │    一    │
├────┼───────────┼─────┤
│   七   │      電  話  機      │    四    │
├────┼───────────┼─────┤
│   八   │      紅      龍      │    二    │
└────┴───────────┴─────┘
附表三
┌────┬───────────┬─────┐
│ 編  號 │      名      稱      │  數  量  │
├────┼───────────┼─────┤
│   一   │      木      棍      │    三    │
├────┼───────────┼─────┤
│   二   │      鋁      棒      │    一    │
├────┼───────────┼─────┤
│   三   │      尖      刀      │    一    │
└────┴───────────┴─────┘
